臺灣嘉義地方法院民事裁定
110年度嘉簡字第559號
原      告  張再輝  
訴訟代理人  張仰豐  
追加被告    吳俊賢  

            陳雯芳  
上列當事人間因被告吳明達過失傷害案件，原告提起刑事附帶民
事訴訟，請求侵權行為損害賠償，經本院刑事庭裁定移送民事庭
（110年度朴簡附民字第11號），茲就原告於民國111年1月17日
所為訴之追加，本院裁定如下︰
    主  文
原告追加之訴駁回。
追加之訴訴訟費用由原告負擔。
    理  由
一、按原告之訴，有起訴不合程式之情形，法院應以裁定駁回之
    ，但其情形可以補正者，審判長應定期間先命補正，民事訴
    訟法第249條第1項第6款定有明文。而提起財產權之民事訴
    訟，應依同法第77條之13規定繳納裁判費，此為起訴必備之
    程式。
二、次按刑事法院依刑事訴訟法第504條第1項以裁定將附帶民事
    訴訟移送同院民事庭，依同條第2項規定，固免納裁判費。
    然所免納裁判費之範圍，以移送前之附帶民事訴訟為限，一
    經移送同院民事庭，即應適用民事訴訟法之規定。如原告於
    移送民事庭後，為訴之變更、追加或擴張應受判決事項之聲
    明，超過移送前所請求之範圍者，就超過移送前所請求之範
    圍部分，仍有繳納裁判費之義務（最高法院76年台上字第78
    1號判例可資參照）。再按甲於所提起之附帶民事訴訟並未
    對乙之父母丙、丁及共同侵權行為人戊為請求，嗣經法院刑
    事庭裁定移送民事，始依民法第187條第1項規定追加乙之父
    母丙、丁，及依民法第185條第1項規定追加其主張為共同侵
    權行為人之成年人戊為共同被告，主張丙、丁應負法定代理
    人之連帶賠償責任，及戊應與乙負共同侵權行為人之連帶賠
    償責任，而聲明乙、戊應連帶賠償甲新臺幣（下同）100萬
    元；丙、丁就前項給付應與乙負連帶賠償責任。核其所為訴
    之追加，已超過移送前所請求之範圍，就追加被告丙、丁、
    戊所為之請求乃屬完全之新訴，且依民法第273條規定本得
    分別起訴（另訴）請求，亦非屬原刑事庭依刑事訴訟法第50
    4條第2項規定裁定移送民事庭審理而得免納裁判費之範疇，
    縱其追加未變動原請求之訴訟標的價額，但對丙、丁、戊之
    起訴（追加），既原無刑事訴訟法第504條第2項免納裁判費
    之適用，則依上揭最高法院判例意旨所示，應適用民事訴訟
    法之規定，就超過移送前所請求之範圍部分，甲仍有繳納裁
    判費之義務，法院應核定裁判費數額後命其補繳差額裁判費
    （臺灣高等法院暨所屬法院103年法律座談會民事類提案第2
    2號審查意見參照）。
三、經查，本院刑事庭於民國110年5月31日以110年度朴簡附民
    字第11號裁定將原告對被告甲○○所提之刑事附帶民事訴訟移
    送本院民事庭，嗣原告復於111年1月17日言詞辯論期日時以
    被告甲○○當初肇事時未成年為由，請求其法定代理人乙○○、
    丙○○負連帶賠償責任，並當庭追加乙○○、丙○○為被告，及更
    正聲明為被告甲○○、乙○○、丙○○應連帶給付原告新臺幣(下
    同)5,029,833元及遲延利息（見本院卷第109頁）。是依前
    開說明，原告就其前開所追加起訴被告乙○○、丙○○部分，仍
    有繳納裁判費之義務，惟未據繳納裁判費，經本院於111年3
    月7日裁定命原告應於該裁定送達後10日內補繳50,797元之
    第一審裁判費。該項裁定已於111年3月9日送達原告，有送
    達證書附卷可憑（見本院卷第183頁）。然原告逾期迄未補
    正，有本院嘉義簡易庭查詢簡答表在卷可按，故其追加之訴
    顯難認為合法，應予駁回。
四、依民事訴訟法第249條第1項第6款、第95條、第78條，裁定
    如主文。
中　　華　　民　　國　　111 　年　　4 　　月　　1 　　日
                  臺灣嘉義地方法院嘉義簡易庭
                                  法　官　周欣怡
以上為正本係照原本作成。
如不服本裁定應於送達後10日內向本院提出抗告狀（須附繕本）
，並繳納抗告費新臺幣1,000元。
中　　華　　民　　國　　111 　年　　4 　　月　　1 　　日
 　 　　　　　　　　　　          書記官  葉芳如